臺灣高雄地方法院刑事判決　　　　　　　　　　　　九十一年度易字第一二六八號
　　公　訴　人　臺灣高雄地方法院檢察署檢察官
　　被　　　告　乙○○
右列被告因違反家庭暴利防治法案件，經檢察官提起公訴（九十一年度偵字第五０一
七號），本院判決如左：
    主  文
乙○○違反法院依家庭暴力防治法第十三條所為應至少遠離被害人住居所一百公尺之
通常保護令裁定，累犯，處拘役參拾日，如易科罰金，以參佰元折算壹日。
    事  實
一、乙○○前於民國八十五年間因違反麻醉藥品管理條例案件，經本院判決處有期徒
    刑三月確定，於八十六年五月三十一日易科罰金執行完畢；又於八十七年間，因
    恐嚇取財案件經本院判決處有期徒刑二年確定，自八十七年十二月九日入監執行
    至八十九年七月七日假釋，於同年十一月二十四日假釋期滿視為執行完畢。詎其
    不知悔改，與甲○○係兄弟，二人具有庭暴力防治法第三條第四款所稱之家庭成
    員關係。本院民事庭於九十年三月三十日以九十年度家護字第二一五號民事通常
    保護令裁定乙○○不得對其兄實施身體或精神侵害之行為及有騷擾之聯絡行為，
    且須遠離其兄在高雄市○○區○○街七六巷七弄十六號住處至少一百公尺，保護
    令有效期間為二年。詎乙○○於收受該民事通常保護令後，竟基於違反民事通常
    保護令之犯意，在上開保護令有效期間之九十一年二月十日下午五時三十分許，
    以送信為由，前往該址踢打鐵門，並大聲叫喊甲○○之姓名，違反法院所為之通
    常保護令裁定，因甲○○因事外出返家後經其妻丙○○○告知上情而報警查獲。
二、案經甲○○訴由高雄市政府警察局楠梓分局報告台灣高雄地方法院檢察署檢察官
    偵查起訴。
    理  由
一、訊據被告乙○○固未否認於前揭時間前往甲○○位於高雄市○○區○○街七六巷
    七弄十六號住處踢打鐵門並大聲喊叫甲○○姓名之事實，惟辯稱係為送交甲○○
    之信件才前往該址云云，然查：本院九十年三月三十日九十年度家護字第二一五
    號通常保護令裁定被告應最少遠離甲○○前開住處一百公尺且該保護令有效期間
    為二年之事實，有該保護令影本一紙在卷足憑。被告既未否認知悉前開保護令規
    定自己應遠離甲○○住處至少一百公尺，業以電話要求母親前往自己住處將甲○○之信件取回，證人即甲○○之妻丙○○○亦指稱，以往均由被告之母親去取回
    信件，從而被告根本無親自前去甲○○住處送信之必要，加以被告並未否認甲○○住處門口掛有信箱，被告若為送信前往該處，其大可逕自將信件投入信箱，何
    須踢打鐵門並高呼甲○○姓名？是被告前開所辯應不足採，其明知保護令規定自
    己應遠離甲○○住處一百公尺以上，而無正當理由前去甲○○住處，其違反保護
    令規定之犯行足堪認定。
二、核被告乙○○前開違反法院所為之通常保護令裁定之內容之行為，係犯家庭暴力
    防治法第五十條第四款之違反保護令罪。公訴意旨雖認被告所為另違反法院所為
    禁止對被害人為騷擾行為之規定，然系爭保護令所列之被害人包括甲○○、劉金
    保、王玉蘭及齊其玲，有該保護令在卷可憑，而本案發生之時甲○○、王玉蘭及
    齊其玲均不在現場，劉金保在房內看電視之事實，經證人丙○○○證述屬實，是
    被告並未直接對於保護令所列之被害人為騷擾之行為，公訴意旨前開所指應有誤
    會，然該部分事實若構成犯罪，因通常保護令係依家庭暴力防治法第十三條之規
    定所為之裁定，故有違反上開保護令依同法第五十條第一款至第五款數款應處罰
    之裁定情形，亦僅認係一個違反保護令罪，是不另為無罪之諭知，應予說明。
    又被告曾於八十五年間因違反麻醉藥品管理條例案件，經本院判決處有期徒刑三
    月確定，於八十六年五月三十一日易科罰金執行完畢；又於八十七年間，因恐嚇
    取財案件經本院判決處有期徒刑二年確定，自八十七年十二月九日入監執行至八
    十九年七月七日假釋，於同年十一月二十四日假釋期滿視為執行完畢之事實，有
    台灣高等法院被告全國前案紀錄表可按，其於有期徒刑執行完畢後五年以內再犯
    有期徒刑以上之罪，為累犯，依法加重其刑。爰審酌被告漠視法院所為之民事保
    護令裁定，造成被害人身心上之負擔，所為非是，惟念其犯後坦承部分犯行，態
    度良好等一切情狀，量處如主文所示之刑，並諭知易科罰金之折算標準，以資懲
    儆。
據上論斷，應依刑事訴訟法第四百五十二條、第二百九十九條第一項前段，家庭暴力
防治法第五十條第四款，刑法第十一條前段、第四十七條、第四十一條第一項，罰金
罰鍰提高標準條例第二條，判決如主文。
中      華      民      國    九十一    年      五      月    二十二    日
                                  臺灣高雄地方法院刑事第二庭
                                  法  官  卓立婷
右正本證明與原本無異。
如不服本判決，應於判決送達後十日內，向本院提出上訴狀。
                                      書記官    陳家宏
中    華    民    國      九十一      年      五      月      二十九      日
